臺灣士林地方法院刑事判決
110年度審易字第1708號
公  訴  人  臺灣士林地方檢察署檢察官
被      告  林志強




上列被告因竊盜案件，經檢察官提起公訴（110年度偵字第16582
號），因被告於準備程序中就被訴事實為有罪之陳述，經告知簡
式審判程序之旨，並聽取當事人之意見後，本院裁定改依簡式審
判程序審理，並判決如下：
    主  文
林志強犯竊盜罪，累犯，處拘役伍拾日，如易科罰金，以新臺幣
壹仟元折算壹日。未扣案之犯罪所得金牌壹面沒收，於全部或一
部不能沒收或不宜執行沒收時，追徵其價額。 
    事實及理由
一、程序部分
    按除被告所犯為死刑、無期徒刑、最輕本刑為3年以上有期
    徒刑之罪或高等法院管轄第一審案件者外，於第一次審判期
    日前之準備程序進行中，被告先就被訴事實為有罪之陳述時
    ，審判長得告知被告簡式審判程序之旨，並聽取當事人、代
    理人、辯護人及輔佐人之意見後，裁定進行簡式審判程序，
    刑事訴訟法第273條之1第1項定有明文。經核本案被告林志
    強所犯係死刑、無期徒刑、最輕本刑為3年以上有期徒刑以
    外之罪，其於準備程序中就被訴事實為有罪之陳述，經告知
    簡式審判程序之旨，並聽取公訴人、被告之意見後，本院爰
    依首揭規定，裁定進行簡式審判程序。是本案之證據調查，
    依同法第273條之2規定，不受同法第159條第1項、第161條
    之2、第161條之3、第163條之1，及第164條至170條所規定
    證據能力認定及調查方式之限制，合先敘明。
二、本案犯罪事實及證據，除均引用檢察官起訴書之記載（如附
    件）外，另補充證據如下：被告林志強於本院民國111年1月
    14日準備程序及審理中所為之自白。
三、論罪科刑
　㈠按刑法第321條第1項第2款所謂毀越門窗，其「越」指逾越而
    言，如係從門走入或開鎖啟門入室，均不得謂為逾越門窗（
    最高法院77年度台上字第1130號判決意旨參照）。查被告係
    利用本案宮廟之門鎖未上鎖之機會，開啟該宮廟之大門入內
    行竊，又依卷內證據資料，難認被告有何毀壞、踰越、超越
    門窗或其他安全設備之行為，是核被告所為，應係犯刑法第
    320條第1項之竊盜罪。公訴意旨認被告係犯刑法第321條第1
    項第2款之加重竊盜罪，顯有誤會，惟因其基本社會事實相
    同，且本院已告知被告變更起訴法條之意旨（見本院110年
    度審易字第1708號卷111年1月14日準備程序筆錄第1頁、同
    日審判筆錄第1頁），使其得行使訴訟上之攻擊、防禦權，
    自得依法變更起訴法條並予以審理。
　㈡按刑法第47條第1項規定：「受徒刑之執行完畢，或一部之執
    行而赦免後，5年以內故意再犯有期徒刑以上之罪者，為累
    犯，加重本刑至二分之一。」有關累犯加重本刑部分，不生
    違反憲法一行為不二罰原則之問題。惟其不分情節，基於累
    犯者有其特別惡性及對刑罰反應力薄弱等立法理由，一律加
    重最低本刑，於不符合刑法第59條所定要件之情形下，致生
    行為人所受之刑罰超過其所應負擔罪責之個案，其人身自由
    因此遭受過苛之侵害部分，對人民受憲法第8條保障之人身
    自由所為限制，不符憲法罪刑相當原則，牴觸憲法第23條比
    例原則。於此範圍內，有關機關應自本解釋公布之日起2年
    內，依本解釋意旨修正之。於修正前，為避免發生上述罪刑
    不相當之情形，法院就該個案應依本解釋意旨，裁量是否加
    重最低本刑（司法院釋字第775號解釋意旨參照）。查：被
    告前①因公共危險案件，經本院以105年度審交簡字第155號
    判決判處有期徒刑3月確定；②因施用毒品案件，經本院以10
    5年度審訴字第711號判決判處有期徒刑8月、5月確定；③因
    施用毒品案件，經本院以106年度審訴字第406號判決判處有
    期徒刑1年、7月，應執行有期徒刑1年6月確定；上開①至②案
    ，嗣經本院以106年度聲字第638號裁定合併定應執行刑為有
    期徒刑1年2月確定（刑期起算日為106年8月9日，指揮書執
    畢日為107年10月8日，下稱甲執行案），經與③案（刑期起
    算日為107年10月9日，指揮書執畢日為109年4月8日）接續
    執行後，嗣於108年10月8日縮短刑期假釋出監付保護管束，
    後因故被撤銷假釋，尚餘殘刑有期徒刑3月13日等情，有臺
    灣高等法院被告前案紀錄表在卷可稽，又因被告於108年10
    月8日假釋出監時，上開甲執行案已執行完畢，依最高法院1
    03年度第1次刑事庭會議決議意旨，其之後雖因故遭撤銷假
    釋，惟其為本案犯行時，甲執行案既已執行完畢，是其於前
    開有期徒刑執行完畢後5年內，故意再犯本案有期徒刑以上
    之罪，已符合累犯之構成要件，惟本院考量前經執行完畢之
    案件係公共危險、施用毒品案件，與本案所犯竊盜案之犯罪
    類型、侵害之法益均有別，罪質互異，縱被告於前開有期徒
    刑執行完畢後再犯本案，亦難認其所為本案犯行，有何特別
    之惡性或對刑罰反應力薄弱之情形，依據司法院釋字第775
    號解釋之意旨，尚無依刑法第47條第1項之規定加重最低本
    刑之必要，然就最高本刑部分仍依法加重。
　㈢爰審酌被告不思正道取財，因貪圖小利，冀望以不勞而獲之
    方式取得財物，所為顯乏尊重他人財產法益之觀念，殊值非
    難，衡以其犯後始終坦承犯行，且於案發後自行購買1面金
    牌予告訴人，並附上悔過書向告訴人致歉，此有本院111年1
    月14日公務電話紀錄在卷可稽，足見其已知悔悟，犯後態度
    良好，亦已適度彌補告訴人所受損害，暨考量其素行非佳，
    有臺灣高等法院被告前案紀錄表在卷可憑，及其犯罪之動機
    、手段、情節、所竊財物價值，及其自陳國中畢業之教育智
    識程度、入監前無業、單身、無家人待其扶養之生活經濟狀
    況（見本院110年審易字第1708號卷111年1月14日審判筆錄
    第4頁）等一切情狀，量處如主文所示之刑，並諭知易科罰
    金之折算標準。　　
四、沒收部分
　　按犯罪所得，屬於犯罪行為人者，沒收之；於全部或一部不
    能沒收或不宜執行沒收時，追徵其價額，刑法第38條之1第1
    項前段、第3項分別定有明文。查被告本案所竊得之金牌1面
    ，屬其犯罪所得，既未扣案且未實際發還被害人，應依刑法
    第38條之1第1項前段、第3項規定宣告沒收之，且於全部或
    一部不能沒收或不宜執行沒收時，追徵其價額。至被告於案
    發後固自行購買金牌1面還給告訴人，然無證據可認與其本
    案竊得之金牌價值相當，尚難以此即謂就被告本案之犯罪所
    得予以宣告沒收、追徵，有過苛之虞，附此敘明。　　
據上論斷，應依刑事訴訟法第273條之1第1項、第299條第1項前
段、第300條、第310條之2、第450條第1項，刑法第320條第1項
、第47條第1項、第41條第1項前段、第38條之1第1項前段、第3
項，刑法施行法第1條之1第1項，判決如主文。　　
本案經檢察官曾揚嶺提起公訴，由檢察官李清友到庭執行職務。
 
中　　華　　民　　國　　111 　年　　2 　　月　　14　　日
                  刑事第九庭法  官  陳秀慧
以上正本證明與原本無異。
如不服本判決應於收受送達後20日內，向本院提出上訴書狀，並
應敘述具體理由。其未敘述上訴理由者，應於上訴期間屆滿後20
日內向本院補提理由書（均須按他造當事人之人數附繕本）「切
勿逕送上級法院」。若因疫情而遲誤不變期間，得向法院聲請回
復原狀。
                            書記官  陳建宏　　
中　　華　　民　　國　　111 　年　　2 　　月　　14　　日
附錄本案論罪科刑法條全文：　　
中華民國刑法第320條
意圖為自己或第三人不法之所有，而竊取他人之動產者，為竊盜
罪，處5年以下有期徒刑、拘役或50萬元以下罰金。
意圖為自己或第三人不法之利益，而竊佔他人之不動產者，依前
項之規定處斷。
前二項之未遂犯罰之。　
附件：　
臺灣士林地方檢察署檢察官起訴書
                                    110年度偵字第16582號
　　被　　　告　林志強　男　46歲（民國00年00月0日生）
　　　　　　　　　　　　住○○市○○區○○○00號
　　　　　　　　　　　　國民身分證統一編號：Z000000000號
上列被告因竊盜案件，已經偵查終結，認應提起公訴，茲將犯罪
事實及證據並所犯法條分敘如下：
　　　　犯罪事實
一、林志強前(一)因公共危險案件，經臺灣士林地方法院（下稱
    士林地院）以105年度審交簡字第155號判決判處有期徒刑3
    月確定；(二)又因施用毒品案件，經士林地院以105年度審
    訴字第711號判決判處有期徒刑8月、5月確定，上開(一)、(
    二)案件，經由士林地院以106年度聲字第638號裁定應執行
    有期徒刑1年2月確定。(三)再因施用毒品案件，經士林地院
    以106年度審訴字第406號判決判處有期徒刑1年、7月，應執
    行有期徒刑1年6月確定。上開案件接續執行，於民國108年1
    0月8日縮短刑期假釋出監，並付保護管束，於109年1月21日
    保護管束期滿未經撤銷，視為執行完畢。詎其仍不知悔改，
    意圖為自己不法之所有，基於竊盜之犯意，於110年8月27日0
    時20分許，在新北市○○區○○○00號玄聖殿宮廟前，見門鎖未
    鎖，即開啟大門侵入其內，徒手竊取該宮廟負責人林祥富所
    有置於神像上之金牌（價值新臺幣7,000元），得手後即行
    離開現場。嗣林祥富於同日6時30分許，發覺遭竊，經調閱
    監視器影像，並報警處理，始查悉上情。
二、案經林祥富訴由新北市政府警察局淡水分局報告偵辦。
　　　　證據並所犯法條
一、證據清單及待證事實：
編號 證據名稱 待證事實 1 被告林志強於警詢及偵查中之自白 被告坦承於上開時、地，侵入上址宮廟，竊取上開財物之事實。 2 告訴人林祥富於警詢及偵查中之指訴 證明全部犯罪事實。 3 監視器翻攝照片4張、監視器錄影光碟1片 佐證被告行竊之過程。 
二、核被告林志強所為，係涉犯刑法第321條第1項第2款之加重
    竊盜罪嫌。另被告有如犯罪事實欄所載之論罪科刑執行情形
    ，有本署刑案資料查註紀錄表在卷可稽，其於刑之執行完畢
    後，5年內故意再犯本件有期徒刑以上之罪，為累犯，請審
    酌依刑法第47條第1項之規定，加重其刑。又被告所竊取上
    開財物，請依刑法第38條之1第1項規定宣告沒收，如不能或
    不宜執行沒收時，請依同條第3項之規定宣告追徵其價額。
三、依刑事訴訟法第251條第1項提起公訴。
　　此　致
臺灣士林地方法院
中　　華　　民　　國　 110　　年　　11　　月　　22　　日
                            檢  察  官 曾  揚  嶺
本件正本證明與原本無異
中　　華　　民　　國　 110　　年　　11　　月　　27　　日
                            書  記  官 黃  麗  菁
所犯法條：
中華民國刑法第321條
犯前條第 1 項、第 2 項之罪而有下列情形之一者，處 6 月以
上 5 年以下有期徒刑，得併科 50 萬元以下罰金：
一、侵入住宅或有人居住之建築物、船艦或隱匿其內而犯之。
二、毀越門窗、牆垣或其他安全設備而犯之。
三、攜帶兇器而犯之。
四、結夥三人以上而犯之。
五、乘火災、水災或其他災害之際而犯之。
六、在車站、港埠、航空站或其他供水、陸、空公眾運輸之舟、
    車、航空機內而犯之。
前項之未遂犯罰之。